# 企业取得了不形成业务的一组资产的会计处理方法

提问人：wx_5f22c2cce4fc 时间：2020-07-30 13:33:02
公司计划以5.6亿元取得A公司的100%股权。A公司无具体经营业务，主要资产是一块年代久远的土地，因此账面净资产可认为是 0 。
由于A公司并不形成一项业务，因此初步判断为公司的本次收购为取得了不形成业务的一项资产。
现在问题是公司目前只支付了70%的对价并取得了70%的股权，请问各位大佬应该如何进行会计处理，土地的入账价值应该如何确定，是否应该进行摊销，谢谢！

回答人：chenyiwei
首先，需要考虑后续30%股权的取得是否与此处取得70%股权构成一揽子交易，从而确定是现在就确认100%的股权投资并确认30%股权的应付收购款，还是到日后作为一项单独的购买少数股权交易处理。
建议考虑：目前仅仅收购70%股权的原因是什么；如果仅仅收购70%股权，能否满足公司的交易目的。还是必须收购100%股权才能实现A公司的交易商业目的。